# 买方付息票据贴现利息能否按月摊销

提问人：LBYBLB 时间：2015-01-27 22:17:27
请教陈版一个问题:货物购买方支付的买方付息票据贴现利息能否按月摊销？

回答人：chenyiwei
个人理解不能摊销，应一次性计入财务费用。因为买方的账面上没有一项单独的负债与之对应。虽然可能认为如果没有这样的“买方付息”安排，卖方就可能不会接受票据结算方式，但是这两者之间的关系还是间接的。

提问人：zhs7403 时间：2015-01-28 08:16:57
陈老师，您的思路我理解。我的问题是为什么不能把买方贴现息看作和买方应付票据对应？是否因为这部分按说是卖方承担因此不能看作和买方应付票据对应？

回答人：chenyiwei
因为利息不是票据本身的条款，而是另一项独立的交易安排，所以不能简单地将这两者联系起来。